# 陈老师，关于租地建房

提问人：yemingzhu1980 时间：2012-04-18 15:12:17
陈老师，我记得以前您答复过关于租地建房的问题，您的意见是计入长期待摊费用（如果我没记错的话）最近在会计业务探讨版块看到一篇帖子，意见是计入在建工程，我把帖子链接过来，麻烦您看下此观点是否正确。谢谢。http://bbs.esnai.com/forum.php?
mod=viewthread&tid=4760562

回答人：chenyiwei
这个问题在实务中也有一些变化。其实我理解是计入固定资产更合适，前提是权属不存在争议，可以确保其中所含的经济利益的实现。